【裁判字號】    97,訴,1613
【裁判日期】    971113
【裁判案由】    毒品危害防制條例
【裁判全文】
臺灣基隆地方法院宣示判決筆錄          97年度訴字第1613號
公  訴  人  臺灣基隆地方法院檢察署檢察官
被      告  丙○○
                    現於臺灣基隆監獄
指定辯護人  公設辯護人  乙○○
上列被告因毒品危害防制條例案件，於中華民國97年11月13日上
午11時45分，在本院第三法庭宣示判決，出席人員如下：
    法      官  陳伯厚
    檢  察  官  甲○○
    書  記  官  黃士元
    通      譯  何瑞雲
法官起立朗讀判決主文、犯罪事實要旨、處罰條文、附記事項，
及告以上訴限制、期間並提出上訴狀之法院，且諭知記載其內容
：
一、主  文：
    丙○○施用第一級毒品，處有期徒刑柒月，扣案之海洛因粉
    末（驗餘淨重零點壹伍參伍公克）沒收銷燬之，扣案注射針
    筒壹支沒收；又施用第二級毒品，處有期徒刑肆月。應執行
    有期徒刑玖月，扣案之海洛因粉末（驗餘淨重零點壹伍參伍
    公克）沒收銷燬之，扣案注射針筒壹支沒收。
二、犯罪事實要旨：
    如起訴書所載，並補充下列事項：
    被告係於97年7 月3 日晚上，在基隆市○○路的遊樂場，用
    注射針筒施打海洛因。被告另於97年7 月4 日為警查獲之前
    三、四天，在基隆市○○路的遊樂場，以將安非他命置入玻
    璃球吸食器內，燒烤產生煙霧予以吸食之方式施用安非他命
    。
三、處罰條文：
    毒品危害防制條例第10條第1 項、第2 項、第18條，刑法第
    11條、第38條第1項第2款、第3項、刑法第51條第5款。
四、附記事項：
    無。
五、協商判決除有刑事訴訟法第454條之4第1項第1款於本訊問程
    序終結前，被告撤銷協商合意或檢察官撤回協商聲請者；第
    2款被告協商之意思非出於自由意志者；第4款被告所犯之罪
    非第455條之2第1項所定得以協商判決者；第6款被告有其他
    較重之裁判上一罪之犯罪事實者；第七款法院認應諭知免刑
    或免訴、不受理者情形之一，及違反同條第2項「法院應於
    協商合意範圍內為判決；法院為協商判決所科之刑，以宣告
    緩刑或2年以下有期徒刑、拘役或罰金為限」之規定者外，
    不得上訴。
六、如不服本件判決，得自收受判決送達之日起10日內，向本院
    提出上訴書狀，上訴於第二審法院。
中    華    民    國    97    年    11    月    13    日
                  臺灣基隆地方法院刑事第二庭
                      書  記  官  黃士元
                      法      官  陳伯厚
以上正本證明與原本無異。
本判決除有刑事訴訟法第455條之4第1項第1款、第2款、第4款、
第6款、第7款所定情形之一，或違反同條第2項規定者外，不得
上訴。
如有前揭除外情形，對於本件判決如有不服，應於收受本判決後
10日內向本院提出上訴書狀，其未敘述上訴理由者，並得於提起
上訴後10日內向本院補提理由書狀（均須按他造當事人之人數附
繕本）「切勿逕送上級法院」。
中    華    民    國    97    年    11    月    13    日
                      書  記  官  黃士元
附件：
臺灣基隆地方法院檢察署檢察官起訴書
                                    97年度毒偵字第1680號
    被      告  丙○○  男  41歲（民國○○年○○月○○日生）
                        住基隆市○○區○○街68巷201號
                        （另案在臺灣基隆監獄執行中）
                        國民身分證統一編號：Ｚ000000000號
上列被告因違反毒品危害防制條例案件，業經偵查終結，認應提
起公訴，茲敘述犯罪事實及證據並所犯法條如下：
        犯罪事實
一、丙○○前因施用毒品案件，經送觀察、勒戒後，認無繼續施
    用毒品之傾向，於民國95年8月24日釋放，並由本署檢察官
    以95年度毒偵字第850、1378號為不起訴處分確定。詎其仍
    不思悔改，復基於施用第一級毒品海洛因及第二級毒品安非
    他命之犯意，於97年7月4日21時30分許為警採尿前回溯24小
    時及96小時內某時，在不詳地點，分別施用海洛因及安非他
    命。嗣因另案通緝，於同日21時30分許，在基隆市○○區○
    ○路58號前，為警緝獲，並當場扣得其藏放於褲袋內之注射
    針筒1支（內含海洛因粉末，淨重0.16公克，送驗後取樣0.0
    065公克，餘重0.1535公克），經採尿送驗後，結果呈嗎啡
    類及安非他命類陽性反應，而悉上情。
二、案經基隆市警察局第一分局報告偵辦。
        證據並所犯法條
一、證據清單：
┌──┬──────────┬────────────┐
│編號│證據名稱            │待證事實                │
├──┼──────────┼────────────┤
│一  │被告丙○○之自白    │被告施用海洛因之事實    │
├──┼──────────┼────────────┤
│二  │基隆市警察局第一分局│被告施用海洛因及安非他命│
│    │偵辦毒品案件尿液檢體│之事實                  │
│    │對照表、臺灣尖端先進│                        │
│    │生技醫藥股份有限公司│                        │
│    │濫用藥物檢驗報告各1 │                        │
│    │份                  │                        │
├──┼──────────┼────────────┤
│三  │注射針筒1支（內含海 │被告施用海洛因之事實    │
│    │洛因粉末，淨重0.16公│                        │
│    │克，取樣0.0065公克，│                        │
│    │餘重0.1535公克）    │                        │
├──┼──────────┼────────────┤
│四  │毒品初步鑑驗報告單  │扣案注射針筒內之粉末確實│
│    │、交通部民用航空局航│為海洛因之事實          │
│    │空醫務中心毒品鑑定書│                        │
│    │1紙                 │                        │
├──┼──────────┼────────────┤
│五  │刑案資料查註紀錄表、│被告於觀察勒戒執行完畢後│
│    │全國施用毒品案件紀錄│，5年內再犯之事實       │
│    │表、法務部全國檢察官│                        │
│    │線上查詢刑案人犯在監│                        │
│    │所最新資料報表各1份 │                        │
└──┴──────────┴────────────┘
二、核被告所為，係犯毒品危害防制條例第10條第1、2項之施用
    第一、二級毒品罪嫌。被告所犯前開2罪嫌，犯意各別，行
    為有異，請分論併罰。扣案之海洛因（淨重0.16公克，取樣
    0.0065公克，餘重0.1535公克），請依同條例第18條第1項
    前段之規定宣告沒收銷燬；扣案之注射針筒1支，係被告所
    有且供施用毒品之用，業據被告供明在卷，請依法宣告沒收
    。
三、依毒品危害防制條例第23條第2項、刑事訴訟法第251條第1
    項提起公訴。
    此  致
臺灣基隆地方法院
中    華    民    國    97    年    10    月    20    日
                              檢察官  丁  ○  ○
本件正本證明與原本無異
中    華    民    國    97    年    10    月    22    日
                              書記官  王  雅  芳
附錄所犯法條：
毒品危害防制條例第10條
施用第一級毒品者，處 6 月以上 5 年以下有期徒刑。
施用第二級毒品者，處 3 年以下有期徒刑。


司法院資訊處製作；財團法人民間司法改革基金會備份。
